臺灣新北地方法院三重簡易庭小額民事判決
   　　　　　　　　　　　　　　　　110年度重小字第2059號

原　　　告　第一商業銀行股份有限公司

法定代理人　邱月琴　
訴訟代理人　王世宏　
被　　　告　徐能賢　



上列當事人間請求清償借款事件，於民國110年10月6日言詞辯論
終結，本院判決如下：
    主  文
被告應給付原告新臺幣捌萬玖仟伍佰壹拾肆元，及自民國一一○
年三月六日起至清償日止，按中華郵政股份有限公司二年期定期
儲金額度未達新臺幣伍佰萬元機動利率加計年息百分之一機動計
算之利息（目前為年息百分之一點八四五），並自民國一一○年
三月六日起至清償日止，逾期在六個月以內者，按上開利率百分
之十，逾期超過六個月部分者，按上開利率百分之二十計算之違
約金，每次違約狀態最高連續收取期數為九期。
原告其餘之訴駁回。
訴訟費用新臺幣壹仟元由被告負擔。
本判決原告勝訴部分得假執行。
    理由要旨
一、原告主張：被告於民國109年6月5日向原告借款新臺幣（下
    同）10萬元，約定由被告自借款期間即自109年6月5日起至
    112年6月5日止按月依兩造之約定，以本金加計約定利息後
    分期攤還，詎被告自110年3月6日起即未再依約還款等事實
    ，業據提出借據暨增補條款約定書、放款戶授信明細查詢單
    、催告函等件為證，並為被告所不否認。而被告辯稱：其確
    有積欠原告款項，僅無經濟能力償還等語，惟其無資力償還
    ，本不得據為不負履行義務之抗辯，是被告此部分辯解，尚
    難採憑。
二、又依兩造間所簽訂之借據第4條約定，借款利率依增補條款
    約定書之約定計付，及增補條款約定書（勞工紓困貸款及利
    息補貼專用）第2條約定：「甲方（即被告）除願遵守原借
    據各條款及作業須知外，並同意本貸款利息按下列方式計付
    ：（一）按中華郵政股份有限公司二年期定期儲金機動利率
    加年率1%計算（借款日為年率1.845%）按月計付，並於中華
    郵政股份有限公司二年期定期儲金機動利率調整時，自調整
    日起，改按調整後之中華郵政股份有限公司二年期定期儲金
    機動利率加計原約定加碼年率調整計付。」，借據第9條約
    定：「甲方未按期攤還本金或繳納利息時，自應還款日起，
    乙方除照應還本金金額及第四、五條約定利率計收遲延利息
    外…」，從而，原告本於消費借貸之法律關係，請求被告給
    付如主文所示之本金、遲延利息及違約金，為有理由，應予
    准許，逾此部分之遲延利息請求，為無理由，應予駁回。
中    華    民    國   110    年    10    月    20    日
                  臺灣新北地方法院三重簡易庭
                      法      官  王雅婷
以上正本係照原本作成。
如不服本判決，應於送達後20日內，向本院提出上訴狀，並表明
上訴理由（上訴理由應表明一、原判決所違背之法令及具體內容
。二、依訴訟資料可認為原判決有違背法令之具體事實。），如
於本判決宣示後送達前提起上訴者，應於判決送達後20日內補提
上訴理由書（須附繕本），如未於上訴後20日內補提合法上訴理
由書，法院得逕以裁定駁回上訴。
中    華    民    國   110    年    10    月    20    日
                      書  記  官  陳芊卉